# 营业税金及附加

提问人：cathleen75 时间：2014-03-05 13:06:06
请教：
1.营业税金及附加计提的依据是实际缴纳还是计提数啊？
2.营业税金及附加计提的时候，是在结转收入成本的时候才结转吗？为什么？
谢谢~

回答人：chenyiwei
此问题在本版面上已经讨论过多次。附加税的计提基数是主税的计提数而不是本期实际缴纳数。

提问人：cathleen75 时间：2014-03-06 18:08:38
谢谢，我想问，什么时候计提这项税呢，如果企业没有确认收入成本，就不提是吗？因为有预收，就会有预交营业税，这个时候也不用提吗？谢谢~

回答人：chenyiwei
在计提应交主税时，无论对应的借方科目是否为损益类科目，均应相应计提附加税费。同时计提的主税和附加税费的借方科目应一致。